臺灣士林地方法院刑事判決              100年度訴字第167號
公  訴  人  臺灣士林地方法院檢察署檢察官
被      告  謝東隆
選任辯護人  徐維良律師
上列被告因毒品危害防制條例案件，經檢察官提起公訴（100 年
度偵字第6660號），本院判決如下：
    主  文
謝東隆犯如附表所示各罪，各處如附表所示之刑。應執行有期徒
刑壹拾年，扣案行動電話壹支（含門號0000000000、
0000000000號SIM 卡各壹張）均沒收之；未扣案之販
賣第二級毒品所得新臺幣柒仟元沒收，所得如全部或一部不能沒
收時，以其財產抵償之；未扣案之販賣第二級毒品所得新臺幣
仟元，應與「小胖」連帶沒收，所得如全部或一部不能沒收時，
應以其與「小胖」之財產連帶抵償之。
其餘被訴部分無罪。
    事  實
一、謝東隆前曾因毒品危害防制條例案件，於民國96年1 月29日
    經本院95年度易字第1466號判決判處有期徒刑3 月確定，並
    於96年3 月20日易科罰金執行完畢；又因相同案由案件，於
    96 年4月2 日經本院96年士簡字第1659號判決判處有期徒刑
    4 月，於96年4 月30日易科罰金執行完畢（構成累犯）；再
    因相同案由案件，於99年12月30日經臺灣臺北地方法院99年
    度簡字第4299號判決判處有期徒刑5 月確定（尚未執行完畢
    ，不構成累犯）。
二、詎謝東隆仍不知悛悔，明知甲基安非他命為毒品危害防制條
    例第2 條所規定之第2 級毒品，且經公告屬藥事法第22條第
    1 項第1 款所列之禁藥，依法不得販賣、轉讓，而分別為下
    列犯行：
  (一)先於99年12月間某時，基於轉讓第二級毒品即禁藥甲基安非
    他命之犯意，在臺北市○○區○○街71巷75弄32號2 樓住處
    ，無償轉讓甲基安非他命1 小包（約0.2 公克）予林正雄施
    用。
  (二)又基於販賣第二級毒品甲基安非他命之犯意，於99年12月26
    日某時，先由張志祥持其所申辦0000000000號行動電話，撥
    打謝東隆所申辦、門號0000000000號行動電話與之聯繫，表
    示欲購買第二級毒品甲基安非他命之意願，並約定在臺北市
    ○○區○○路「統一超商」前見面。俟雙方見面後，謝東隆
    即於同日17時許，以新臺幣（下同）3,500 元之價格販賣數
    量約1 公克之甲基安非他命予張志祥，並向張志祥收取該3,
    500 元。
  (三)另基於販賣第二級毒品甲基安非他命之犯意，於99年12月26
    日某時，先由林順章持其所申辦0000000000號行動電話，撥
    打謝東隆所持用、門號00000000000 號行動電話與之聯繫，
    表明欲購買第二級毒品甲基安非他命之意願，且欲以謝東隆
    先前積欠之債務抵充購買前揭毒品之價金，經謝東隆表示同
    意後，雙方即約定在臺北市內湖區大碑湖附近見面，林順章
    並表示將委由真實姓名年籍不詳、綽號「胖胖」之成年人前
    往進行交易。俟綽號「胖胖」之人與謝東隆見面後，謝東隆
    即於同日某時許，將數量為1 公克之甲基安非他命交付予「
    胖胖」，並收取價金3,500 元，以此方式販賣甲基安非他命
    予林順章。
  (四)謝東隆復與真實姓名年籍不詳、綽號「小胖」之成年男子，
    共同基於販賣第二級毒品甲基安非他命之犯意聯絡，於100
    年2 月6 日某時，由張志祥持其所申辦0000000000號行動電
    話，撥打謝東隆所持用、門號00000000000 號行動電話與之
    聯繫，洽談欲購買第二級毒品甲基安非他命之事宜，於商定
    價金應扣除謝東隆先前積欠之500 元後，雙方相約在臺北市
    內湖區內湖高工附近見面，謝東隆並表示請綽號「小胖」之
    男子與其不知情之妻子一同前往該處交易。俟同日某時許，
    張志祥與綽號「小胖」之男子、謝東隆之妻見面後，即由綽
    號「小胖」之男子將約1 公克之甲基安非他命交付予張志祥
    ，並向張志祥收取該2,500 元（價金3,000 元扣除謝東隆所
    積欠之500 元），謝東隆即以此方式販賣甲基安非他命予張
    志祥。
  (五)嗣謝東隆於100 年5 月24日17時20分許，在臺北市○○區○
    ○街71巷75弄32號住處為警查獲，始悉上情。
三、案經臺北市政府警察局萬華分局報告臺灣士林地方法院檢察
    署檢察官偵查起訴。
    理  由
壹、有罪部分
一、程序部分
  (一)證人林順章於警詢時所為之證述：
  1.按被告以外之人（包括證人、共同被告等）於檢察事務官、
    司法警察官或司法警察調查中所為之陳述，與審判中不符時
    ，其先前之陳述具有較可信之特別情況，且為證明犯罪事實
    存否所必要者，得為證據，刑事訴訟法第159 條之2 定有明
    文。又所謂「與審判中不符」，即其「必要性」之具備，乃
    指其陳述自身前後之不符（應就前後階段之陳述進行整體判
    斷，以決定其間是否具有實質性差異，惟無須針對全部陳述
    作比較，陳述之一部分有不符，亦屬之），或與審判中之其
    他證據相互齟齬，致就「主要事實」應為相異之認定者是。
    而所謂「較可信之特別情況」，則應就前後陳述時之各種外
    部情況進行比較，以資決定何者外部情況具有可信性，即祇
    重其陳述內容是否出於供述者之真意、有無違法取供情事之
    信用性，而非重在其陳述內容究否足以證明被告犯罪，又是
    否與事實相符。蓋後者實乃「證明力」之問題，非於「證據
    能力」層次所應論斷。是若陳述係在特別可信之情況下所為
    ，則虛偽陳述之危險性即不高，雖係審判外陳述，或未經被
    告反對詰問，仍得認有證據能力。
  2.本件證人林順章於警詢及本院審理時之證述，顯有前後陳述
    不符之情形，已足可導致本案被告涉犯販賣第二級毒品細節
    即「待證事實（主要事實）」之相異認定，即以起訴之犯罪
    事實為中心，證人林順章於警詢所證，實乃本案被告販賣第
    二級毒品此一主要事實存在或不存在之證明，兼以本院顯然
    已無從再就同一陳述者取得相同之證言，是此之「不符」，
    當已合於上開規定所稱「被告以外之人於檢察事務官、司法
    警察官或司法警察調查中所為之陳述，與審判中『不符』」
    ，且「為證明犯罪事實存否所必要者」。又本院審酌其於警
    詢中之證述距案發日較近，當時記憶自較深刻，可立即反應
    所知，不致因時隔日久而遺忘案情；且較無來自被告同庭在
    場之壓力而出於虛偽不實之指證，或事後串謀而故為迴護被
    告之機會，足認其於警詢中所為之陳述，客觀上應具有較可
    信之特別情況，則依上說明，其於警詢中之證言自均有證據
    能力。
  (二)證人張志祥、林順章於偵查中所為之證述：
  1.刑事訴訟法第159 條之1 第2 項規定：「被告以外之人於偵
    查中向檢察官所為之陳述，除顯有不可信之情況者外，得為
    證據」，此所稱「顯有不可信之情況」，即指關於檢察官取
    供程序，已經明顯違背程序規定，超乎正常期待，而無可信
    任，是判斷偵查中供述證據是否具有證據適格，應以該供述
    作成之客觀條件及環境，例如陳述人於陳述時之心理狀態是
    否健全、有無違法取供情事，是否出於陳述者之真意所為之
    供述，作為判斷之依據。又偵查中檢察官為蒐集被告犯罪證
    據，訊問證人旨在確認被告嫌疑之有無及內容，與審判期日
    透過當事人之攻防，調查證人以認定事實之性質及目的，尚
    屬有別。偵查中訊問證人，法無明文必須傳喚被告使之得以
    在場，刑事訴訟法第248 條第1 項前段雖規定：「如被告在
    場者，被告得親自詰問」，事實上亦難期被告有於偵查中行
    使詰問權之機會。此項未經被告詰問之被告以外之人於偵查
    中向檢察官所為之陳述，依刑事訴訟法第159 條之1 第2 項
    之規定，原則上屬於法律規定為有證據能力之傳聞證據，於
    例外顯有不可信之情況，始否定其得為證據。是得為證據之
    被告以外之人於偵查中所為之陳述，因其陳述未經被告詰問
    ，應認屬於未經合法調查之證據，並非無證據能力，而禁止
    證據之使用。此項詰問權之欠缺，非不得於審判中由被告行
    使以補正，而完足為經合法調查之證據。倘被告於審判中捨
    棄詰問權，或證人客觀上有不能受詰問之情形，自無不當剝
    奪被告詰問權行使之可言。次按證人在同一偵查程序（審判
    程序亦同）經依法具結後，即有據實陳述之義務，嗣在同一
    程序之不同期日有數次證述時，其先前具結之效力，自及於
    其後所為之證言（最高法院99年度臺上字第8155號判決參照
    ）。
  2.本件證人張志祥、林順章係自陳分別向被告取得第二級毒品
    安非他命之人，陳述本案發生經過之全貌乃親身經歷，堪認
    渠等證詞對認定犯罪事實之存否有其必要性，且證人於檢察
    官偵查中，經檢察官諭知證人有具結之義務及偽證之處罰並
    命朗讀結文具結擔保其證言之真實性後，以證人身分，於檢
    察官面前完整、連續陳述其親身經歷，亦查無違法取證之瑕
    疵存在。此外，證人張志祥、林順章均經本院傳喚到庭，使
    被告有行使反對詰問權之機會。是上開各證人於檢察官訊問
    時所為之證述，均有證據能力。
  (三)按通訊監察錄音之譯文，僅屬依據監聽錄音結果予以翻譯之
    文字，固具文書證據之外觀，但實際上仍應認監聽所得之錄
    音帶或光碟，始屬調查犯罪所得之證物，乃係刑事訴訟法第
    165 條之1 第2 項所稱之證物，如其蒐證程式合法，並經合
    法調查，自具證據能力。因此檢察官如提出通訊監察錄音之
    譯文為其證據方法，實乃以其監聽所得之錄音帶或光碟，為
    調查犯罪所得之證物，法院本應依刑事訴訟法第165 條之1
    所列之方法調查，以判斷該錄音帶或光碟是否與通訊監察錄
    音之譯文相符。而監聽錄音製作之譯文，雖通常為偵查犯罪
    機關單方面製作，然若被告或訴訟關係人對其真實性並無爭
    執，經法院於審判期日提示譯文供當事人辨認、表示意見並
    為辯論者，程式自屬適法（最高法院95年度臺上字第295 號
    、94年度臺上字第4665、1270號、93年度臺上字第6510號判
    決參照）。經查，卷附相關通訊監察譯文，均為偵查犯罪之
    公務員依據本院所核發之通訊監察書而為實施而得，自屬公
    務員依法定程式所取得之證據資料。又卷附譯文之真實性，
    被告及其辯護人表示無意見而不加以爭執（見本院卷一第38
    頁反面準備程序筆錄），並均業經本院於審判期日提示告以
    要旨，由被告及其辯護人表示意見並為辯論（見本院卷二第
    96頁至第97頁審判筆錄），依上說明，卷附通訊監察譯文自
    有證據能力。
  (四)其他本判決引用資以認定事實所憑之物證、書證資料，檢察
    官、被告及辯護人於本院準備程序、審理時均不爭執證據能
    力（見本院卷一第38頁反面準備程序筆錄、卷二第96至100
    頁審判筆錄），且無證據證明係公務員違背法定程序所取得
    ，又卷內書證亦無刑事訴訟法第159 條之4 第1 款、第2 款
    之顯有不可信情況，均有證據能力。
二、事實認定：
  (一)犯罪事實二(一)部分：
  1.訊據被告於偵查及本院審理中，就上開犯罪事實欄二(一)（即
    附表編號1 ）所載之時、地，無償轉讓重量約0.2 公克甲基
    安非他命1 小包予證人林正雄之犯罪事實均坦承不諱，核與
    證人林正雄於本院審理中所證稱：我是經由綽號「小游」的
    朋友認識被告，我沒有跟被告買過毒品，但是被告有請過我
    ，99年11月、12月份的時候，我有到被告的住處，被告有拿
    一小包甲基安非他命給我，但是沒有付我錢，因為被告把我
    當成年紀比較小的朋友，我說我身上沒有錢，被告就說那這
    包就先給我等語（本院卷二第73頁、第75頁背面）相符，足
    認被告此部分自白與事實相符，堪以採信，此部分事實堪以
    認定。
  2.公訴意旨雖以被告係販賣第二級毒品甲基安非他命一小包予
    證人林正雄云云，然查：
  (1)99年12月迄100 年1 月間，被告所持用、門號0000000000號
    行動電話與證人林正雄持其所申辦0000000000號行動電話雖
    於同年12月10日、11日、13日、14日及20日、100 年1 月11
    日均有密切聯繫，此有卷附通訊監察譯文在卷可憑（偵字第
    6660號卷第151 頁至第153 頁），而查：
  99年12月10日13時50分59秒，證人林正雄所申辦、門號0000
    000000號行動電話（以下稱B ）主動撥打被告所使用、門號
    0000000000號行動電話（以下稱A ），通話內容為：「A ：
    喂！B ：東隆喔！你在哪？A ：你誰？B ：『小咻』。A ：
    『小咻』喔，游志穎沒有拿給你嗎？不是一半？B ：不是啦
    ，你在哪？A ：我在內湖這邊啊！B ：我要『那個』啊。A
    ：我不是叫游志穎拿給你，游志穎沒拿給你嗎？B ：沒有啊
    Ａ：那就是你的問題了喔，你自已說剩下的錢撥東西給你的
    ，我有拿東西給他們了喔，我拿一整個給他們了喔，撥一半
    給你喔，弘凱（音譯）去拿的。B ：弘凱（音譯）去拿的？
    A ：就他找我妹去拿東西那天有沒有，我說撥一半給你啊，
    我知道啊。B ：不管啦！你現在在哪？A ：我現在在內湖啊
    。B ：你現在有嗎？A ：有啊。B ：過來救一下快點。…」
    等語，觀諸前揭通訊監察譯文內容，均未提及被告與證人林
    正雄相約交易第二級毒品之數量、價格；況證人林正雄亦於
    警詢中即證稱：前揭通訊監察譯文（即偵字第6660號卷第15
    1 頁中編號1 ）這通電話不是我打的等語（偵字第6660號卷
    第146頁），是尚難以之為對被告不利之認定。
  99年12月14日17時45分29秒，被告所持用、門號0000000000
    號行動電話（以下稱A ），撥打證人林正雄所申辦之門號00
    00000000號行動電話（以下稱B ），通話內容為：「B ：喂
    ！你還有幾個？A ：8 個多，其他分開的還不到1 個。B ：
    有人打電話問我啦。A ：我不懂耶，你是要給人家還是要自
    己用。B ：我要給人家的啦！A ：好啊！看你能丟給人家就
    丟給人家啊，8 個啊。B ：沒有！我沒有要那麼多啦，我要
    看人家要多少啊。A ：看能不能出去就出去，我有1 萬塊回
    來就好。B ：那你都給我啊，我1 萬塊給你。A ：都給你，
    出去的給你賺。B ：看我朋友要的話1 萬8 拿給他。A ：好
    ！B ：我6 點10分在6 樓。A ：好！」由前揭通訊監察譯文
    中雖堪知被告與撥打其行動電話之人已就交易之價格、數量
    進行磋商，並已約定交易時間，然前揭譯文所載數量、金額
    與核證人林正雄警詢、偵查中所述均不相符（詳見後述證人
    林正雄之證述），證人林正雄復於警詢時證稱：這通電話是
    游志穎所撥打的，因為我那時候都沒有回家，都待在游志穎
    的租屋處臺北市○○路一帶，他的電話是易付卡，額度用完
    後就拿我的電話去撥打等語（偵字第6660號卷第147 頁），
    否認前揭通訊監察譯文與其有關，是自難憑此認定被告有何
    起訴書附表編號1 所載販賣毒品犯行。
  又100 年1 月11日0 時19分48秒，號碼00-00000000 之市內
    電話（以下稱B ）撥打給被告所持用、門號0000000000號行
    動電話（以下稱A ），通話內容為：「B ：小游？你在旁邊
    嗎？A ：有啊。B ：我想跟他講一下。A ：你要拿那個是不
    是？B ：嗯。A ：我們現在在拿。B ：你們在那邊？A ：我
    們在內湖。B ：你們在等是不是？A ：對。B ：還是我過去
    找你們。A ：還是我們有定點後再跟你講。B ：好。」，由
    前揭通訊監察譯文內容觀之，顯係使用該市內電話之不詳人
    士撥打被告電話，表示欲與綽號「小游」之人談話，此情核
    與證人林正雄於警詢中證稱：前揭通話內容是我要購買第二
    級毒品安非他命（證人所稱安非他命應均係第二級毒品甲基
    安非他命，以下均同），那時候是要以500 元之代價向游志
    穎購買第二級毒品安非他命等語（偵字第6660號卷第147 頁
    至第148 頁）相符，亦難認與被告所涉販賣第二級毒品犯行
    有關。
  (2)是證人林正雄雖於警詢中證稱：我有向被告購買甲基安非他
    命，次數不清楚，每次都以1,000 元之代價購買，最後一次
    是在99年12月在臺北市○○區○○街71巷75弄32號2 樓被告
    住處，以1,000 為代價向被告購買甲基安非他命1 小包等語
    （偵字6660號卷第154 頁至第156 頁）；又於偵查中證稱：
    99年12月間，我在被告位於內湖區的住處向被告購買甲基安
    非他命1 小包，金額是1,000 元，99年12月20日有買到，10
    0 年l 月時我有給他錢，但是他沒有給我等語（偵字第6660
    號卷第181 頁至第182 頁），然證人林正雄前揭所述，因與
    前揭其於本院審理中之證詞不符，亦與被告所自白之內容不
    相吻合，復可資比對參照之通訊監察譯文及其他補強證據足
    以佐證，是以其警詢、偵查之證詞自難遽以採信，亦無從僅
    以證人林正雄於警詢、偵查中曾言及買賣，即認定被告之行
    為合於販賣之構成要件，而尚難就此部分犯行以販賣第二級
    毒品罪相繩。
  (二)犯罪事實二(二)部分：
    訊據被告矢口否認涉有前揭犯罪事實二(二)所載犯行，辯稱：
    這次我是跟證人張志祥一起合資買的，一人出一半的錢，我
    在交付甲基安非他命的前一天拿到證人張志祥的錢，並告訴
    他等我跟買主買好再拿給他，隔天買好之後我就在臺北市○
    ○區○○路交給證人張志祥云云。經查：
  1.被告於前揭犯罪事實二(二)所載時、地，以3,500 元之價格販
    賣第二級毒品甲基安非他命之犯行，業據證人張志祥於偵查
    及本院審理中均一致證稱：我認識被告，我的毒品來源就是
    跟被告拿的，我大概每次拿3,500 元或4,500 元，我第一次
    跟被告買應該是99年12月26日約在臺北市○○路「7-11」便
    利商店，價格是3,500 元等語（偵字第6660號卷第188 頁、
    本院卷二第69頁至第70頁）。
  2.參以99年12月26日，被告所使用門號0000000000號行動電話
    與證人張志祥所申辦、門號0000000000號行動電話，確實有
    密切之聯繫，此有卷附被告所持前揭行動電話之通訊監察譯
    文1 份可資佐憑（偵字第6660號卷第133 頁），渠等通話之
    情形如下：
  (1)99年12月26日下午15時20分13秒，被告持門號0000000000號
    行動電話撥打證人張志祥所持、門號0000000000號行動電話
    ，通話內容為：「被告：親愛的雄哥。證人張志祥：嗯。被
    告：我現在都有你們想要的了。證人張志祥：好，我等一下
    打給你。被告：好！拜拜。」
  (2)99年12月26日下午15時20分13秒，證人張志祥持門號000000
    0000號行動電話撥打被告所使用、門號0000000000號行動電
    話，渠等通話內容為：「證人張志祥：怎麼算。被告：你是
    跟以前一樣要一次送2 嗎？。…。證人張志祥：那你先拿1
    個我看看好不好。被告：ok啊，你要拿1 個喔。證人張志祥
    ：因為我怕嘛。被告：1 個價錢比較高。證人張志祥：1 個
    價錢多少？。被告：1 個就一樣要35耶。」
  (3)99年12月26日下午17時19分17秒，證人張志祥持門號000000
    0000號行動電話撥打被告所使用、門號0000000000號行動電
    話，通話內容為：「證人張志祥：你大約多久會到？。被告
    ：大約喔～10分鐘內會到！。證人張志祥：好，快點。被告
    ：好。」
  (4)99年12月26日下午17時33分24秒，被告持門號0000000000號
    行動電話撥打證人張志祥所持、門號0000000000號行動電話
    ，通話內容為：「被告：到了。證人張志祥：好，我馬上過
    去。」
  (5)由上開被告與證人張志祥間通話內容觀之，證人張志祥於99
    年12月26日要求交易時，被告表示要1 個的話價錢要3,500
    元等情，核與證人張志祥前揭於偵查及本院審理中所證述交
    易金額、數量及交易時間均相吻合。足認證人張志祥前揭證
    詞，確為事實，可以採信。
  3.被告雖辯稱其係與證人張志祥合資購買第二級毒品云云。然
    查：證人張志祥於本院審理中雖證稱：有時候被告錢不夠的
    話，他會說要跟我一起去買，有時候我們是會湊錢去買等語
    （本院卷二第68頁），然其於偵查及本院審理時均已明確表
    示約在基隆路碰面這次是要向被告買毒品，被告拿甲基安非
    他命給我的時候，是一整包包裝好的等語（偵字第6660號卷
    第186 頁至第187 頁、本院卷二第68頁至第70頁），並未曾
    表示要與被告合資買毒品；佐以前揭通訊監察譯文中，亦僅
    有證人張志祥詢價及相約交貨地點之對話，並未提及合資乙
    事，是被告所辯顯屬事後卸責之詞，不足採信。綜上，被告
    販賣第二級毒品甲基安非他命1 次予證人張志祥之犯行，事
    證明確，洵堪認定。
  (三)犯罪事實二(三)部分：
    訊據被告矢口否認有何前揭犯罪事實二(三)部分之犯行，辯稱
    ：我只有在99年12月19日，在臺北市內湖區大碑湖附近，拿
    0.5 公克的甲基安非他命給證人林順章施用，是我拿給他，
    然後我們一起用，沒有跟證人林順章拿錢云云。然查：
  1.被告於前揭犯罪事實二(三)所載時、地，以3,500 元之價格販
    賣第二級毒品甲基安非他命之事實，業據證人林順章於警詢
    中證稱：偵字第6660號卷第62頁編號2 的通訊監察譯文（譯
    文內容詳見後述），是指我在99年底左右在內湖區大碑湖那
    邊，以價錢3500元向被告購得毒品安非他命1 克，該次有完
    成交易，我跟被告幾乎都在內湖區的大碑湖湖邊交易，時間
    是從99年11月、12月底之間，之後就沒跟被告買了。每次交
    易都是2500元到3500元左右等語（偵6660卷第50頁至第51頁
    ）；其復於偵查中證稱：是去年12月左右，在內湖區大碑湖
    釣魚時，以3,500 元代價購買約1 克的毒品等語（偵6660卷
    第202頁）。
  2.佐以99年12月26日，證人林順章確實曾持其所申辦00000000
    00號行動電話，撥打被告所使用門號為00000000000 號行動
    電話與之聯繫，此有卷附被告所持前揭行動電話之通訊監察
    譯文1 份可資佐憑（偵字第6660號卷第62頁），渠等通話之
    情形如下：
  (1)99年12月26日12時04分12秒，證人林順章持門號0000000000
    號行動電話撥打至被告所使用門號0000000000號行動電話，
    通話內容為：「證人林順章：喂！喂！你現在那邊有沒有東
    西？被告：怎麼了？要有啊。證人林順章：有！那你欠我的
    錢用抵的啊。被告：要的話有啊。證人林順章：你跟誰拿？
    被告：可是你要哪一種價的？證人林順章：多少啊？被告：
    有35的啊，有3 的啊。證人林順章：差在哪裡啊，你跟我說
    。被告：差在1 個是非常的好，1 個是普普通通。…。被告
    ：『胖胖』沒有啊，『胖胖』沒跟我拿啊。證人林順章：那
    我叫他去找你好了，你先拿1 個給他，你要算成本價給我。
    被告：我剛有遇到胖胖" 啊。證人林順章：對啊！你沒有要
    算成本價給我喔？被告：這個就很高了耶，才賺2 百塊而已
    耶。證人林順章：應該都不要賺才對啊，這用抵的啊。被告
    ：真是的。證人林順章：你先抵1 個來好了啦。被告：你要
    哪一種的啊？證人林順章：比較好的那個。被告：35那種是
    不是？證人林順章：對，我在叫『胖胖』去找你。…。證人
    林順章：好啦！我叫『胖胖』先去找你啦，你拿給他再說啦
    。被告：好啦！證人林順章：拜拜。」
  (2)99年12月26日13時22分04秒，證人林順章持門號0000000000
    號行動電話，傳送短訊至被告所使用門號0000000000號行動
    電話，短訊內容為：「大哥快一點吧。還有待會多拿幾個小
    袋給胖胖。」
  (3)是證人林順章前揭警訊、偵查中所述，核與上開通訊監察譯
    文之內容相符，益徵證人林順章前開證詞並非子虛。是99年
    12月26日，證人林順章撥打被告行動電話，表示欲向被告購
    買甲基安非他命，且欲以先前被告所積欠之債務抵充買賣價
    金，證人林順章並請友人「胖胖」前往拿貨乙節，應堪認定
    。
  (4)至前揭通訊監察譯文中，證人林順章雖曾要求被告「都不要
    賺，要用抵的」等情，然查，被告交付證人林順章毒品，係
    以對方所能提出之金錢作為基礎，計算交付毒品之數量，此
    顯係以錢易物，具有交易性質之商業行為，縱經商議後以被
    告積欠證人林順章之債務抵充價金，仍無礙對被告主觀上具
    有營利意圖之認定。
  3.而證人林順章雖於本院審理中改稱：我跟被告是99年7 月間
    在臺北市內湖區大碑湖釣魚認識的，我只有跟被告一起用過
    毒品，也就是被告會請我用毒品，被告也有介紹我跟其他人
    進行交易，但是沒有跟被告買過毒品，有一次我是跟被告介
    紹的人約在臺北市內湖區大碑湖附近進行交易，我拜託朋友
    去拿，但是這一次沒有交易完成，被告雖然有欠我1 萬元，
    但是並沒有拿毒品來抵等語（本院卷二第77頁至第78頁、第
    82頁）。惟查，證人林順章此部分證述內容與上開警詢、偵
    訊中所述大相逕庭，衡諸其於警詢之陳述為案發後初次陳述
    ，且與其後於偵查中陳述情節及上開通訊監察譯文互核一致
    ，是自以證人林順章前於警詢、偵查中所證述內容較具有可
    信性，而堪採信。證人林順章嗣於審理中改稱：是被告請我
    等語，顯係事後迴護被告之詞，不足採信。
  (四)犯罪事實二(四)部分：
    訊據被告矢口否認有何犯罪事實二(四)部分所載犯行，辯稱：
    我是幫證人張志祥向賣主調貨，因為我太太跟被告有碰過面
    ，而賣主即綽號「小胖」之男子與被告不認識，所以100 年
    2 月6 日當天我叫我太太陪綽號「小胖」之男子去臺北市內
    湖高工賣甲基安非他命給證人張志祥，我沒有拿什麼好處，
    我太太也不知情，純粹是因為證人張志祥幫我修理機車都沒
    有多收錢，我才幫忙的云云。然查：
  1.被告於前揭犯罪事實二(四)所載時、地，與綽號「小胖」之男
    子共同以3,000 元之價格販賣第二級毒品甲基安非他命之事
    實，業據證人張志祥於偵查中證稱：100 年2 月5 、6 日有
    再向被告買1 次，我這次買3,000 （元），所以應該是我只
    拿2,500 （元）給被告，被告欠我500 （元）等語（偵字第
    6660號卷第187 頁）；又於本院審理中證稱：我第二次跟被
    告購買毒品是在100 年2 月5 日或6 日，地點是在南港高中
    ，這次我交給被告2,500 元，因為被告還欠我500 元的甲基
    安非他命，那次我是把錢交給被告的太太，被告的太太再當
    場將錢交給另一名男子，甲基安非他命也是被告太太的朋友
    當場交給我的，都是我先打電話給被告相約進行交易，可能
    被告那次沒有空不能來，另外我剛剛講南港高中應該是錯誤
    的，地點應該是內湖高工（起訴書附表編號4 就本次交易地
    點記載為臺北市南港高中，係屬誤載，應予更正，併此敘明
    之）等語（本院卷第68頁至第72頁）。
  2.而100 年2 月6 日，證人張志祥確持其所申辦門號00000000
    00號行動電話，撥打被告所使用、門號00000000000 號行動
    電話，此有卷附被告所持前揭行動電話之通訊監察譯文1 份
    可資佐憑（偵字第6660號卷第135 頁），渠等通話之情形如
    下：
  (1)100 年2 月06日15時47分34秒，證人張志祥持門號00000000
    00號行動電話撥打被告所使用、門號00000000000 號行動電
    話（以下稱A ），通話內容：「證人張志祥：他起床了嗎？
    ，A ：還沒，有什麼可以跟我說，我可以幫你轉達。證人張
    志祥：就是…。A ：那個。證人張志祥：對。A ：『1 』對
    不對。證人張志祥：對啊。A ：好，等下他起床我跟他講。
    證人張志祥：再麻煩一下。」
  (2)100 年2 月06日16時18分26秒，證人張志祥持門號00000000
    00號行動電話撥打被告所使用、門號00000000000 號行動電
    話，通話內容：「被告：喂，雄哥，要到了。證人張志祥：
    你到底要到了沒。被告：我老婆要到了。證人張志祥：她用
    走路的哦。被告：她騎機車。證人張志祥：好，那我拿25給
    他就好對不對。被告：對，沒錯。證人張志祥：好。」
  (3)就上開通訊監察譯文內容觀之，被告與證人張志祥就本次交
    易之數量、價金，及當日係由被告之妻前往交易等細節，均
    與證人張志祥前揭證述若合符節；又前揭通訊監察譯文中，
    被告與證人張志祥約定價金為「給25就好」，核與證人張志
    祥前揭所述購買毒品的價金要扣除之前被告所積欠的500 元
    等情相符，足認證人張志祥前揭證述與事實相符，而堪採信
    ，被告與綽號「小胖」之男子共同販賣第二級毒品予證人張
    志祥之事實，應堪已認定，而被告此次共同販賣第二級毒品
    之所得應為3,000 元無誤。
  (4)被告雖辯稱：此次我是幫證人張志祥調貨，我有跟證人說你
    的錢先給我，我把你的錢交給賣主之後，我再把甲基安非他
    命交給你，所以這次應該是證人張志祥先把錢拿給我，我再
    把甲基安非他命交給證人云云。然查：細譯前揭被告與證人
    張志祥間對話內容及時序，證人張志祥係先以電話表達購買
    毒品之意願，並表示數量為「1 」，於被告之妻即將到達交
    易現場前，證人張志祥復於電話中向被告確認應給付之價金
    為「25」，可徵其係與被告聯絡購買毒品，其主觀認定被告
    即係販售毒品之人，證人張志祥雖又證稱100 年2 月6 日那
    次是被告之妻將3,000 元交給一同前來的男子，再由該男子
    將甲基安非他命交給我等語，然該與被告之妻同前往交付甲
    基安非他命、綽號「小胖」之男子，並非證人張志祥所認知
    之交易對象，足認被告並非幫助綽號「小胖」之男子販賣毒
    品甲基安非他命予證人張志祥，而係與其共同販賣第二級毒
    品甚明。
  (五)按販賣毒品係違法行為，亦無公定價格，可任意分裝增減分
    量及純度，且每次買賣之價格、數量，亦隨時依雙方之關係
    深淺、資力、需求量、對行情之認知、來源是否充裕、查緝
    是否嚴緊、購買者被查獲時供出來源之可能風險之評估等因
    素，而異其標準，機動調整，非可一概論之。從而，販賣之
    利得，除非經行為人詳細供出所販賣毒品之進價及售價，且
    數量俱臻明確外，實難察得其具體得利之實情，然販賣者從
    價差或量差中牟利，方式雖異，惟其販賣之目的在於意圖營
    利則屬同一。從而，舉凡有償交易，除足以反證其確係另基
    於某種非圖利本意之關係外，尚難祇因無法查悉其精確之販
    入價格，作為是否高價賣出之比較，諉以無營利之意思而阻
    卻販賣犯行之追訴（最高法院99年度臺上字第5722號判決意
    旨參照）。又毒品之價格不低，取得不易，凡為販賣之不法
    勾當者，苟無利可圖，應無甘冒被查緝法辦重刑之危險，平
    白無端轉讓他人，是其販入之價格應較售出之價格低廉，而
    有從中賺取買賣差價牟利，縱令販入與售出價格相同，亦應
    有加以稀釋，而從中賺取數量價差以牟利之意圖及事實，應
    屬符合論理法則且不違背社會通常經驗之合理判斷。況觀諸
    本件卷附通訊監察譯文，被告各次與證人張志祥、林順章等
    人間為決定數量、金額及交易時地，屢經數次反覆聯繫確認
    ，又被告與上開證人間，並無特別親屬關係或情誼，倘若無
    利可圖，自無平白費時、費力特意聯繫，交付毒品予對方之
    理，顯見被告與證人張志祥、林順章間就第二級毒品甲基安
    非他命之交付確有對價關係。是被告販賣第二級毒品甲基安
    非他命之行為，主觀上確有營利之意圖。從而，本件被告販
    賣第二級毒品安非他命予張志祥2 次（即附表編號2 、4 ）
    、林順章1 次（即附表編號3 ）之犯行，均事證明確，洵堪
    認定，應依法論科。
三、論罪科刑
  (一)犯罪事實二(一)部分：
    按甲基安非他命係屬毒品危害防制條例第2 條第2 項第2 款
    所規範之第二級毒品，且均屬安非他命類藥品，業經行政院
    衛生署以75年7 月11日衛署藥字第597627 號 公告，列入藥
    物藥商管理法第16條第1 款（即現行藥事法第22條第1 款）
    之禁藥管理；嗣於79年10月9 日再以衛署藥字第904142號公
    告，列入麻醉藥品管理條例（現行管制藥品管理條例）第2
    條第4 款所定之「化學合成類麻醉藥品」管理，並明定於管
    制藥品管理條例第3 條所指「管制藥品」，而上開列入藥事
    法禁藥之管理迄今並未解除等情，為本院於職權上所知悉，
    自均屬藥事法第22條第1 項第1 款所規定之「禁藥」。又明
    知為禁藥而轉讓者，藥事法第83條亦定有處罰明文。故行為
    人明知為安非他命類禁藥而轉讓予他人者，除成立毒品危害
    防制條例第8 條第2 項之轉讓第二級毒品罪外，亦構成藥事
    法第83條第1 項之轉讓禁藥罪，此係屬同一犯罪行為而同時
    有二種法律可資處罰之「法條（規）競合」情形，應依「重
    法優於輕法」、「後法優於前法」等法理，擇一處斷。又毒
    品危害防制條例第8 條第2 項轉讓第二級毒品罪之法定本刑
    為六月以上五年以下有期徒刑，得併科七十萬元以下罰金；
    藥事法第83條第1 項轉讓禁藥罪之法定本刑則為七年以下有
    期徒刑，得併科五百萬元以下罰金。故除轉讓之第二級毒品
    安非他命達淨重十公克以上，或轉讓與未成年人，而有應依
    毒品危害防制條例第8 條第6 項及第9 條之規定加重其刑至
    二分之一之情形者外，藥事法第83條第1 項之罪之法定本刑
    ，顯較毒品危害防制條例第8 條第2 項之罪之法定本刑為重
    ，依前述「重法優於輕法」之法理，自應優先適用藥事法第
    83條第1 項規定處斷（最高法院94年度臺上字第7021號、96
    年度臺上字第3582號、97年度臺非字第397 號判決，臺灣高
    等法院暨所屬法院94年法律座談會刑事類提案第8 號、97年
    法律座談會研討結果參照）。經查，本件並無證據證明被告
    轉讓予證人林正雄甲基安非他命逾10公克以上，自不得依毒
    品危害防制條例第8 條第6 項規定加重其刑，是揆之上揭判
    決意旨，核被告謝東隆就犯罪事實二(一)所為，係犯藥事法第
    83條第1 項之轉讓禁藥罪。被告轉讓甲基安非他命前，持有
    甲基安非他命之低度行為，應為轉讓之高度行為所吸收，不
    另論罪。公訴意旨認被告此涉犯毒品危害防制條例第4 條第
    2 項販賣第二級毒品罪，尚有未恰（理由詳如前述），應予
    變更起訴法條。被告持有第二級毒品甲基安非他命之低度行
    為，應為其所犯轉讓之高度行為所吸收，不另論罪。又法條
    競合與想像競合在法律適用上不同，前者係擇一適用法律，
    後者係併合適用各法律，僅從一重罪處斷，本件被告轉讓甲
    基安非他命之犯行既因法條競合而擇一適用藥事法第83條第
    1 項論罪科刑，基於適用法律應整體性適用，不得割裂之原
    則，被告雖於偵查及審判中自白，惟不得割裂適用而擇其有
    利之毒品危害防制條例第17條第2 項規定減輕其刑，附此敘
    明。
  (二)犯罪事實二(二)、(三)、(四)部分：
    按甲基安非他命，為毒品危害防制條例第2 條第2 項第2 款
    所稱之第二級毒品，依法不得販賣、持有及轉讓。是核被告
    謝東隆犯罪事實二(二)、(三)、(四)所為，均係犯毒品危害防制條
    例第4 條第2 項之販賣第二級毒品罪。被告持有第二級毒品
    進而販賣，其持有毒品之低度行為，為販賣之高度行為所吸
    收，均不另論罪。又被告就犯罪事實二(四)所載販賣第二級毒
    品犯行，與真實姓名年籍不詳、綽號「小胖」之成年男子，
    有犯意聯絡及行為分擔，應論以共同正犯。
  (三)綜上，被告所犯上開藥事法第83條第1 項之轉讓禁藥罪與販
    賣第二級毒品三罪間，其犯意各別，行為互殊，均應予分論
    併罰。又被告有如犯罪事實一所示之犯罪科刑執行情形，有
    臺灣高等法院被告前案紀錄表可佐，其於有期徒刑執行完畢
    後五年內，故意再犯本件有期徒刑以上之罪，為累犯，爰均
    應依刑法第47條第1 項之規定加重其刑。爰審酌被告不思依
    循正軌賺取金錢，竟無視政府反毒政策及宣導，仍轉讓或意
    圖營利而販賣第二級毒品甲基安非他命予他人施用，影響所
    及，非僅使他人之生命、身體將可能受其侵害，社會、國家
    之法益亦不能免，為害之鉅，當非個人一己之生命、身體法
    益所可比擬，自應嚴厲規範，其犯罪雖或為無償轉讓、或其
    所得均不高，但其就販賣第二級毒品犯行犯罪後未能坦承犯
    罪之態度，兼衡其已有多次毒品前科，此有臺灣高等法院被
    告前案紀錄表可參，其素行不佳、犯罪所得、犯罪動機、目
    的、手法、家庭經濟狀況等一切情狀，分別量處如附表「主
    文」欄所示之刑，並定其應執行刑，以資懲儆。
四、沒收部分：
  (一)按犯毒品危害防制條例第4 條第1 項、第2 項之販賣第一級
    、第二級毒品罪者，其供犯罪所用或因犯罪所得之財物，均
    沒收之，如全部或一部不能沒收時，追徵其價額或以其財產
    抵償之，同條例第19條第1 項定有明文。此法條性質上屬於
    沒收之補充規定。其屬於本條所定沒收之標的，如得以直接
    沒收者，判決主文僅宣告沒收即可，不生「追徵其價額」或
    「以其財產抵償」之問題，須沒收之標的全部或一部不能沒
    收時，始生「追徵其價額」或「以其財產抵償」之問題。而
    「追徵其價額」或「以其財產抵償」，分別係針對現行貨幣
    以外之其他財產與現行貨幣之兩種不同選項。所稱「追徵其
    價額」者，係指所沒收之物為金錢以外之其他財產，而不能
    就原物為沒收時，因其實際價值不確定，應追徵其價額，使
    其繳納與原物相當之價額，並無以財產抵償之問題。倘嗣後
    追徵其價額無結果，而須以財產抵償者，要屬行政執行機關
    依強制執行有關法律執行之問題，即無不能執行之情形，自
    無庸諭知「以其財產抵償」。如不能沒收之標的物為金錢時
    ，因價值確定，判決主文直接宣告「以其財產抵償」即可，
    不發生追徵其價額之問題（最高法院99年度臺上字第4463號
    判決意旨參照）。
  (二)經查被告如附表編號2 至3 所示販賣第二級毒品所得之財物
    共7,000 元，附表編號4 所示販賣第二級毒品所得之財物為
    3,000 元，雖均未經扣案，然均係被告或被告與共犯、即綽
    號「小胖」之成年男子因犯罪所得之財物，均應依毒品危害
    防制條例第19條第1 項之規定，於各該主文項下併予宣告沒
    收、與共犯「小胖」連帶沒收，如全部或一部不能沒收時，
    以被告之財產或被告及共犯「小胖」之財產抵償之。
  (三)按行動電話服務須以晶片卡（即SIM 卡）為使用介面，因此
    電信公司於出租行動電話門號予消費者使用時，即同時附帶
    提供晶片卡給消費者作為門號使用之介面，故電信公司接受
    消費者申辦門號並將該門號開通上線時，該晶片卡之所有權
    亦移轉於消費者，自不能認該晶片卡仍屬電信公司所有之物
    （最高法院97年度臺上字第1952號判決意旨參照）。查扣案
    行動電話1 支（序號：00000-00000-00000-0 號，含門號
    0000000000 、0000000000 號SIM 卡各1 張），為被告所有
    供犯附表編號2 至4 所示販賣毒品犯行之物，亦應依上開規
    定併予宣告沒收，並分別於各該主文項下併予宣告沒收之。
貳、無罪部分：
一、公訴意旨略以：被告謝東隆明知甲基安非他命係毒品危害防
    制條例第2 條第2 項第2 款所規範之第二級毒品，不得販賣
    ，竟基於販賣第二級毒品甲基安非他命之犯意，於99年12月
    間，以先由林順章持其所申辦0000000000號行動電話，撥打
    被告所使用、門號00000000000 號行動電話與之聯繫，表示
    欲購買第二級毒品甲基安非他命之意願，雙方相約在臺北市
    內湖區大碑湖附近見面，雙方碰面後，被告即以2,500 元至
    3,500 元之價格販賣約1 公克之甲基安非他命予林順章此一
    方式，共計販賣第二級毒品甲基安非他命予證人林順章4次
    至5 次。因認被告涉犯毒品危害防制條例第4 條第2 項之販
    賣第二級毒品罪嫌。
二、按犯罪事實應依證據認定之，無證據不得認定犯罪事實。不
    能證明被告犯罪者，應諭知無罪之判決。刑事訴訟法第154
    條第2 項、第301 條第1 項，分別定有明文。又事實之認定
    ，應憑證據，如未能發現相當證據，或證據不足以證明，自
    不能以推測或擬制之方法，以為裁判基礎。而認定犯罪事實
    所憑之證據，雖不以直接證據為限，間接證據亦包括在內，
    然而無論直接證據或間接證據，其為訴訟上之證明，須於通
    常一般之人均不致有所懷疑，而得確信其為真實之程度者，
    始得據為有罪之認定，倘其證明尚未達到此一程度，而有合
    理之懷疑存在而無從使事實審法院得有罪之確信時，即應由
    法院為諭知被告無罪之判決（最高法院40年臺上字第86號、
    76年臺上字第4986號判例意旨參照）。再按刑事訴訟法第16
    1 條已於91年2 月8 日修正公布，其第1 項規定：檢察官就
    被告犯罪事實，應負舉證責任，並指出證明之方法。因此，
    檢察官對於起訴之犯罪事實，應負提出證據及說服之實質舉
    證責任。倘其所提出之證據，不足為被告有罪之積極證明，
    或其指出證明之方法，無從說服法院以形成被告有罪之心證
    ，基於無罪推定之原則，自應為被告無罪判決之諭知（最高
    法院92年臺上字第128 號判例參照）。再按犯毒品危害防制
    條例第4 條至第8 條、第10條或第11條之罪，供出毒品來源
    ，因而查獲其他正犯或共犯者，減輕或免除其刑，毒品危害
    防制條例第17條第1 項定有明文；故製造、運輸、販賣、意
    圖販賣而持有毒品、以非法方法使人施用毒品、引誘他人施
    用毒品、轉讓、施用或持有毒品者（下稱「自稱購買毒品者
    」）所稱其向某人買受毒品之指證，不得作為有罪判決之唯
    一證據，仍須調查其他必要之證據，資以補強其指證之真實
    性，始為適法。又前述自稱購買毒品者所稱向某人購買毒品
    之供述，必須補強證據佐證，係指毒品購買者之供述縱使並
    無瑕疵，仍須補強證據佐證而言，以擔保其供述之真實性。
    該所謂補強證據，必須與該自稱購買毒品者關於相關毒品交
    易之供述，具有相當程度之關連性，因該補強證據之佐證，
    足使一般人對於其供述無合理之懷疑存在，而得確信其為真
    實，始足當之。若自稱毒品購買者之供述證據，本身已有重
    大瑕疵，依嚴格證明之法則，已無法憑為確有販賣毒品事實
    之認定時，因其所稱向某人購買毒品之供述前提事實已有合
    理之懷疑存在，論理上自無再論補強證據之必要，其理甚明
    ，最高法院30年上字第816 號、76年臺上字第4986號、96年
    度臺上字第351 號判例意旨可資參照。
三、公訴人認被告涉犯毒品危害防制條例第4 條第2 項之販賣第
    2 級毒品罪嫌，無非係以：被告之供述、證人林順章於警詢
    、偵查中所為證述、門號0000000000號與門號0000000000號
    行動電話通訊監察譯文1 份，為其主要論據。
四、訊據被告堅詞否認有前揭販賣第二級毒品犯行，辯稱：其並
    無販賣第二級毒品予證人林順章，這段期間我是常常跟證人
    林順章在內湖釣魚，99年12月之前我有跟證人林順章借1 萬
    元現金，證人林順章向我要錢，我身上剛好只剩下一點點貨
    我就交給證人林順章了，我沒有賣甲基安非他命給證人林順
    章等語。
五、經查：
  (一)證人林順章雖於警詢、偵查中證稱：被告綽號「東隆」，是
    99年7 月、8 月間經由朋友介紹認識，後來我才知道被告有
    販賣毒品安非他命，我共向被告買過且成功交易約5 、6 次
    以上，幾乎都在臺北市內湖區的大碑湖湖邊交易，時間是從
    99年11月至12月底之間，每次都是2,500 元到3,500 元左右
    ，之後我就沒有跟被告買了等語（偵字第6660號卷第45頁至
    第84頁），然僅憑證人林順章前揭指述，揆諸前揭採證法則
    ，尚難以之為不利於被告之認定。
  (二)而99年12月間，被告所使用門號00000000000 號行動電話雖
    曾撥打證人林順章所申辦門號0000000000號行動電話與之聯
    繫，惟渠等之通話內容除前揭二、(三)部分外（此部分業經本
    院認定成立一次販賣第二級毒品犯行），其餘內容如下：「
    被告：喂！小林喔？，你問看看『阿達仔』現在可不可以去
    啦？證人林順章：為甚麼？你那邊沒有『球』喔？被告：沒
    有『球』啊。證人林順章：我也不知道阿達仔他家電話幾號
    啊。被告：他沒有手機嗎？證人林順章：應該是沒有吧。被
    告：是喔！又花了。證人林順章：『小胖』那邊有啊，你不
    會跟『小胖』拿1 個。被告：我跟『小胖』怎樣？證人林順
    章：他那邊有『球球』啊。被告：他說他們要用啊。證人林
    順章：先借一下啦。被告：就沒辦法啊！他說他們要那個啊
    ，還是用我家那1 顆？。證人林順章：你去哪裡生噴燈？被
    告：對喔！去哪裡生『噴燈』？證人林順章：好啦！不然你
    去生『滴管』，然後他生『噴燈』。被告：去哪裡生『噴燈
    』？證人林順章：有啦！『噴燈』有人會生啦，你生『滴管
    』就好了。被告：『滴管』現在要去哪裡去買？證人林順章
    ：醫院對面你去看有沒有開？被告：我這樣子一定來不及啊
    。證人林順章：沒有！你順路過來一定來得及啊，你現在在
    哪裡，『Q 網』那邊嘛。被告：對啊！我們去生噴燈啊，在
    大悲湖（應係大碑湖）旁邊這邊而已。被告：嗯！證人林順
    章：我們去生『噴燈』你去生『滴管』就好了，然後到你家
    集合。被告：好！拜！。」是上開通訊監察譯文內容並未論
    及證人林順章要與被告交易毒品相關事宜，且後續亦未見2
    人有繼續聯繫碰面交易毒品相關通聯紀錄，實無法作為證人
    林順章前開所稱向被告購買毒品證詞之補強證據。
  (三)綜上，公訴人除舉出證人林順章之證詞為證據外，尚提出被
    告門號00000000000 號行動電話與證人林順章所使用門號00
    00000000號行動電話之通訊監察譯文為補強證據，然查前揭
    通訊監察譯文，與證人林順章前揭證述內容內容，二者間無
    相當程度之關聯性，不足以據為證人林順章證詞之補強證據
    ，揆諸上開判決意旨，公訴人所舉證據，無法據為被告有本
    件犯罪之認定。
六、綜上所述，本件公訴人所舉之證據與指出之證明方法，尚有
    合理性之懷疑存在，未得使本院確信被告此部分犯罪，揆諸
    前開判例意旨，自不能單憑證人林順章之證述及被告與證人
    林順章之通訊監察譯文，即以推測或擬制之方法，作為裁判
    基礎。從而，公訴意旨所指被告此部分涉犯毒品危害防制條
    例第4 條第2 項之販賣第二級毒品罪4 次至5 次之事實，仍
    有合理懷疑之處，而不能確信為真實。揆諸前開說明，應認
    被告此部分犯罪尚屬不能證明。此外，本院復查無其他積極
    證據可資認定被告涉有此部分罪嫌，自屬不能證明被告犯罪
    ，此部分依法均應為被告無罪之諭知。
據上論斷，依刑事訴訟法第299 條第1 項前段、第300 條、第30
1 條第1 項，毒品危害防制條例第4 條第2 項、第19條第1 項，
刑法第11條、第28條、第47條第1 項、第51條第5 款、第38條第
3 項，判決如主文。
本案經檢察官鄭嘉欣到庭執行職務
中    華    民    國   100    年    11    月    3     日
                  刑事第五庭審判長法  官  雷雯華
                                  法  官  李冠宜
                                  法  官  李郁屏
以上正本證明與原本無異。
如不服本判決應於收受送達後10日內向本院提出上訴書狀，並應
敘述具體理由。其未敘述上訴理由者，應於上訴期間屆滿後20日
內向本院補提理由書( 均須按他造當事人之人數附繕本)「 切勿
逕送上級法院」。
                                  書記官  阮弘毅
中    華    民    國   100    年    11    月    4     日
附錄論罪法條：
毒品危害防制條例第4條
製造、運輸、販賣第一級毒品者，處死刑或無期徒刑；處無期徒
刑者，得併科新臺幣 2 千萬元以下罰金。
製造、運輸、販賣第二級毒品者，處無期徒刑或 7 年以上有期
徒刑，得併科新臺幣 1 千萬元以下罰金。
製造、運輸、販賣第三級毒品者，處5 年以上有期徒刑，得併科
新臺幣7 百萬元以下罰金。
製造、運輸、販賣第四級毒品者，處 3 年以上 10 年以下有期
徒刑，得併科新臺幣 3 百萬元以下罰金。
製造、運輸、販賣專供製造或施用毒品之器具者，處 1 年以上
7 年以下有期徒刑，得併科新臺幣 1 百萬元以下罰金。
前五項之未遂犯罰之。
藥事法第83條
明知為偽藥或禁藥，而販賣、供應、調劑、運送、寄藏、牙保、
轉讓或意圖販賣而陳列者，處 7 年以下有期徒刑，得併科新臺
幣 5 百萬元以下罰金。
犯前項之罪，因而致人於死者，處 7 年以上有期徒刑，致重傷
者，處 3 年以上 12 年以下有期徒刑。
因過失犯第 1 項之罪者，處 2 年以下有期徒刑、拘役或科新臺
幣 30 萬元以下罰金。
第 1 項之未遂犯罰之。
附表：犯罪事實及主文一覽表
 ┌─┬───┬───┬─────────┬──────┬───────────────┐
 │編│起訴書│相對人│聯絡方式及相約時間│販出或販入價│主文欄                        │
 │號│編號  │      │、地點            │格及數量    │                              │
 ├─┼───┼───┼─────────┼──────┼───────────────┤
 │1 │附表編│林正雄│於民國99年12月間某│無償轉讓0.2 │謝東隆明知為禁藥而轉讓，累犯，│
 │  │號1   │      │時，在臺北市內湖區│公克        │處有期徒刑肆月。              │
 │  │      │      │江南街71巷75 弄32 │            │                              │
 │  │      │      │號2 樓住處，無償轉│            │                              │
 │  │      │      │讓甲基安非他命1 小│            │                              │
 │  │      │      │包（約0.2 公克）予│            │                              │
 │  │      │      │林正雄施用。      │            │                              │
 │  │      │      │                  │            │                              │
 ├─┼───┼───┼─────────┼──────┼───────────────┤
 │2 │附表編│張志祥│由張志祥持其所申辦│3,500/1公克 │謝東隆販賣第二級毒品，累犯，處│
 │  │號2   │      │0000000000號行動電│            │有期徒刑柒年陸月，扣案行動電話│
 │  │      │      │話，撥打謝東隆所申│            │壹支（含門號000000000│
 │  │      │      │辦、門號0000000000│            │三號SIM 卡壹張）沒收之；未扣案│
 │  │      │      │號行動電話與之聯繫│            │販賣毒品所得新臺幣參仟伍佰元沒│
 │  │      │      │，表示欲購買第二級│            │收，所得如全部或一部不能沒收時│
 │  │      │      │毒品甲基安非他命之│            │，以其財產抵償之。            │
 │  │      │      │意願，並約定在臺北│            │                              │
 │  │      │      │市○○區○○路「統│            │                              │
 │  │      │      │一超商」前見面。俟│            │                              │
 │  │      │      │雙方見面後，謝東隆│            │                              │
 │  │      │      │即於同日17時許，以│            │                              │
 │  │      │      │新臺幣（下同）3,50│            │                              │
 │  │      │      │0 元之價格販賣數量│            │                              │
 │  │      │      │約1 公克之甲基安非│            │                              │
 │  │      │      │他命予張志祥，並向│            │                              │
 │  │      │      │張志祥收取該3,500 │            │                              │
 │  │      │      │元。              │            │                              │
 ├─┼───┼───┼─────────┼──────┼───────────────┤
 │3 │附表編│林順章│由林順章持其所申辦│3,500/1公克 │謝東隆販賣第二級毒品，累犯，處│
 │  │號3   │      │0000000000號行動電│（價金以被告│有期徒刑柒年陸月，扣案行動電話│
 │  │      │      │話，撥打謝東隆所持│積欠證人林順│壹支（門號0000000000│
 │  │      │      │用、門號          │章之債務抵充│號SIM 卡壹張）沒收，未扣案之販│
 │  │      │      │00000000000 號行動│）          │賣毒品所得新臺幣參仟伍佰元沒收│
 │  │      │      │電話與之聯繫，表明│            │，所得如全部或一部不能沒收時，│
 │  │      │      │欲購買第二級毒品甲│            │以其財產抵償之。              │
 │  │      │      │基安非他命之意願，│            │                              │
 │  │      │      │且欲以謝東隆先前積│            │                              │
 │  │      │      │欠之債務抵充購買前│            │                              │
 │  │      │      │揭毒品之價金，經謝│            │                              │
 │  │      │      │東隆表示同意後，雙│            │                              │
 │  │      │      │方即約定在臺北市內│            │                              │
 │  │      │      │湖區大碑湖附近見面│            │                              │
 │  │      │      │，林順章並表示將委│            │                              │
 │  │      │      │由真實姓名年籍不詳│            │                              │
 │  │      │      │、綽號「胖胖」之成│            │                              │
 │  │      │      │年人前往進行交易。│            │                              │
 │  │      │      │俟綽號「胖胖」之人│            │                              │
 │  │      │      │與謝東隆見面後，謝│            │                              │
 │  │      │      │東隆即於同日某時許│            │                              │
 │  │      │      │，將數量為1 公克之│            │                              │
 │  │      │      │甲基安非他命交付予│            │                              │
 │  │      │      │「胖胖」，並收取價│            │                              │
 │  │      │      │金3,500 元，以此方│            │                              │
 │  │      │      │式販賣甲基安非他命│            │                              │
 │  │      │      │予林順章。        │            │                              │
 │  │      │      │                  │            │                              │
 ├─┼───┼───┼─────────┼──────┼───────────────┤
 │4 │附表編│張志祥│由張志祥持其所申辦│3000元/1公克│謝東隆販賣第二級毒品，累犯，處│
 │  │號4   │      │0000000000號行動電│（含被告積欠│有期徒刑柒年陸月，扣案行動電話│
 │  │      │      │話，撥打謝東隆所持│證人張志祥之│壹支（門號0000000000│
 │  │      │      │用、門號          │500 元）    │號SIM 卡壹張）沒收，未扣案之販│
 │  │      │      │00000000000 號行動│            │賣毒品所得新臺幣參仟元應與「小│
 │  │      │      │電話與之聯繫，洽談│            │胖」連帶沒收，所得如全部或一部│
 │  │      │      │欲購買第二級毒品甲│            │不能沒收時，以其與「小胖」之財│
 │  │      │      │基安非他命之事宜，│            │產連帶抵償之。                │
 │  │      │      │於商定價金應扣除謝│            │                              │
 │  │      │      │東隆先前積欠之500 │            │                              │
 │  │      │      │元後，雙方相約在臺│            │                              │
 │  │      │      │北市內湖區內湖高工│            │                              │
 │  │      │      │附近見面，謝東隆並│            │                              │
 │  │      │      │表示請綽號「小胖」│            │                              │
 │  │      │      │之男子與其不知情之│            │                              │
 │  │      │      │妻子一同前往該處交│            │                              │
 │  │      │      │易。俟同日某時許，│            │                              │
 │  │      │      │張志祥與綽號「小胖│            │                              │
 │  │      │      │」之男子、謝東隆之│            │                              │
 │  │      │      │妻見面後，即由綽號│            │                              │
 │  │      │      │「小胖」之男子將約│            │                              │
 │  │      │      │1 公克之甲基安非他│            │                              │
 │  │      │      │命交付予張志祥，並│            │                              │
 │  │      │      │向張志祥收取該2,50│            │                              │
 │  │      │      │0 元（價金3,000元 │            │                              │
 │  │      │      │扣除謝東隆所積欠之│            │                              │
 │  │      │      │500 元），謝東隆即│            │                              │
 │  │      │      │以此方式販賣甲基安│            │                              │
 │  │      │      │非他命予張志祥。  │            │                              │
 └─┴───┴───┴─────────┴──────┴───────────────┘